臺灣臺中地方法院刑事判決　　　　　　　　　　　九十三年度豐簡上字第六七六號
　　上　訴　人　臺灣臺中地方法院檢察署檢察官
　　被　　　告　乙○○
右上訴人因被告竊盜案件，不服本院豐原簡易庭中華民國九十三年十月二十九日九十
三年度豐簡字第六八二號第一審刑事簡易判決（聲請案號：臺灣臺中地方法院檢察署
九十三年度偵字第一六一三九號），提起上訴，本院合議庭判決如左：
    主  文
上訴駁回。
    犯罪事實
一、乙○○意圖為自己不法之所有，於民國九十三年九月八日十五時許，在臺中市○
    ○區○○路與至善路口，以其所有之自備鑰匙（未據扣案），竊取甲○所有之車
    牌號碼ＮＳ—七一八五號自用小客車入己，以供己代步之用。嗣於同年九月十二
    日十一時四十分許，在臺中市○○區○○路一一九號前，為警循線查獲。
二、案經臺中市警察局第六分局報請臺灣臺中地方法院檢察署檢察官偵查後，聲請簡
    易判決處刑。
    理  由
一、上開犯罪事實，業據被告乙○○於警、偵訊及本院審理時均坦承不諱，核與證人
    梁壬癸（即被害人甲○住處之管委會總幹事）於警訊中證述情節相符，復有員警
    職務報告書、車輛車牌失竊作業—查獲車輛認可資料、贓物認領保管單等各一份
    以及查獲現場照片四幀等附卷可稽。基此，被告自白核與事實相符，得為證據，
    且堪採信，被告上開犯行之事證明確，洵堪認定。
二、核被告乙○○所為，係犯刑法第三百二十條第一項之普通竊盜罪。爰審酌被告曾
    犯加重竊盜罪，甫於九十三年八月十日經本院以九十三年度易字第五０七號判處
    有期徒刑一年後，業於同年九月六日確定在案（尚未執行），有臺灣高等法院被
    告全國前案紀錄表暨臺灣臺中地方法院檢察署刑案資料查註紀錄表附卷可稽，猶
    仍不知悔改警惕，僅為圖一己之利而不知尊重他人財產權之犯罪動機、目的，惟
    其犯罪手段尚稱平和，所竊得之物業由被害人委由證人梁壬癸代為領回，被害人
    所受損害尚非甚鉅，暨其犯後坦承全部犯行之態度等一切情狀，認原審適用刑法
    第三百二十條第一項、第四十一條第一項前段、罰金罰鍰提高標準條例第一條前
    段、第二條之規定，量處有期徒刑三月，如易科罰金，以三百元折算一日，其認
    事用法均無違誤，又被告所有供其犯本件竊盜所用之鑰匙一支，雖未據扣案，然
    亦無證據證明業已滅失，原審適用刑法第三十八條第一項第二款之規定，併予宣
    告沒收，亦稱妥適，故原審量刑及諭知沒收均屬適當。
三、上訴與併案意旨係認：被告另基於意圖為自己不法之所有之犯意，於九十三年八
    月三十一日，在臺中市○○路八００號前，以其自備之Ｔ型扳手及鑰匙各一支，
    竊取被害人丙○○所有之車牌號碼ＹＬ—六五八０號自用小客貨車，嗣於翌日十
    六時許，被告駕駛該自用小客貨車行經臺中縣石岡鄉○○路與豐勢路口時，為警
    當場查獲，並扣得被告所有之Ｔ型扳手及鑰匙各一支，故認被告另涉有刑法第三
    百二十一條第一項第三款之加重竊盜罪嫌，並與前開聲請簡易判決處刑部分有連
    續犯之裁判上一罪關係，為原聲請簡易判決處刑之效力所及，並業已移送原審併
    案審理（臺灣臺中地方法院檢察署九十三年度偵字第一五五三七號），然原審認
    該併案部分與原聲請簡易處刑部分並無裁判上一罪之法律關係，未予併案審理，
    難謂允當，而請求撤銷原判決，並就併案部分併予審判，並為適切之判決等語。
    惟查：
  (一)訊據被告堅詞否認有為上開檢察官移送併案審理之加重竊盜犯行，辯稱：為警查
    獲當天，係真實姓名年籍不詳綽號「大彬」之成年男性友人委請伊駕駛該車牌號
    碼ＹＬ—六五八０號廂型自用小客車一起前往神岡，為警攔查當時，綽號「大彬
    」之友人即乘隙逃逸，伊知道該車係綽號「大彬」之友人竊取所得之贓物，惟伊
    確實並未竊取該車，扣案之Ｔ型扳手及鑰匙各一支亦非伊所有等語。
  (二)公訴人併案意旨認被告涉犯刑法第三百二十一條第一項第三款之加重竊盜罪嫌，
    係以被害人丙○○之指述、卷附贓物認領保管單一份，以及扣案之Ｔ型扳手及鑰
    匙各一支等物，資為論據。然查，無論以被害人丙○○之指述、卷附之贓物認領
    保管單、警繪之查獲現場圖、車輛竊盜車牌失竊資料個別查詢報表—查詢車輛認
    可資料等證據，均僅足以證明被害人丙○○所有之上開車輛，確於前述時、地遭
    竊及嗣後為警查獲等情節；其次，扣案之Ｔ型扳手及鑰匙各一支既未經採集指紋
    （經證人即查獲員警王偉忠於偵訊時證述在卷），是否確為被告所有並供犯併案
    意旨所指之加重竊盜犯行所用之物，亦非無疑；況且，為警查獲當時，確有一姓
    名年籍不詳之人乘隙自該車副駕駛座逃逸等情，亦據證人即查獲員警王偉忠於偵
  訊時證述在卷，更足徵被告辯稱：為警查獲當時，係同行之綽號「大彬」之成年
    友人委請伊駕駛該車等情，尚非全然無據。基此，檢察官就該併案部分所舉之證
    據資料，顯不足以據以逕認被告確有前述併案意旨所指之加重竊盜犯行甚明。從
    而，被告雖自白收受贓物（即上開車牌號碼ＹＬ—六五八０號廂型自用小客車）
    部分，且核與併案部分之證據資料所示情節相符，然被告持有贓物之原因既不一
    而足，而前述併案意旨所指訴之被告加重竊盜犯行部分，又未據檢察官舉證證明
    之，相關卷內證據亦無得據以認定被告確有併案意旨所指之加重竊盜行為，為屬
    不能證明被告此部分加重竊盜犯行，自與前揭已聲請簡易判決處刑並經論罪科刑
    之竊盜犯行部分無連續犯之裁判上一罪法律關係，故該併案部分既未經聲請簡易
    判決處刑，本院亦無從併予審理之，原審認為該併案意旨所指之加重竊盜行為，
    與本案無連續犯之裁判上一罪法律關係，無從併予審理，並無違誤，是檢察官上
    訴為無理由，應予駁回。又該併案部分既與前揭聲請簡易判決處刑部分無裁判上
    一罪之法律關係，且未據檢察官聲請簡易判決處刑，本院無從併予審理，應退回
    檢察官另為適法之處理，附此說明。
四、據上論斷，應依刑事訴訟法第四百五十五條之一第一項、第三項、第三百六十八
    條，判決如主文。
中      華      民      國      九十四      年     一     月    十一    日
                                臺灣臺中地方法院刑事第十一庭
                                    審判長法  官  林  源  森
                                          法  官  王  世  華
                                          法  官  廖  慧  如
右正本證明與原本無異。
本件不得上訴。
                                          書記官
中      華      民      國      九十四      年     一     月    十一    日
附錄本案論罪科刑法條全文：
刑法第三百二十條第一項
意圖為自己或第三人不法之所有，而竊取他人之動產者，為竊盜罪，處五年以下有期
徒刑、拘役或五百元以下罰金。
